Alexis Eduardo Matamoros

Honduras, Francisco Morazan·<u>LinkedIn:Alexis Matamoros</u> ·<u>Github/AEMatamoros</u> +504 96947669· alexismatamoros1996777@gmail.com

Soy un profesional con experiencia en desarrollo de software, me he desempeñado en múltiples roles como Front y Backend Developer para brindar los mejores servicios posibles, excelentes habilidades blandas, y siempre apuntando al crecimiento profesional y personal.

EXPERIENCIA PROFESIONAL

Informatica Atlantida

Desarrollador Senior

Honduras,Francisco Morazan

Junio 2022-Actualidad

- Crear soluciones digitales personalizadas, diseñando y desarrollando aplicaciones web que se integren a la perfección con otros sistemas, asegurando un funcionamiento óptimo y brindando soporte continuo a los usuarios.
- Combinar habilidades de desarrollo web e ingeniería de software para crear, integrar y mantener soluciones digitales escalables y eficientes.
- Realizar pruebas de concepto, para determinar el uso de nuevas tecnologías, y herramientas web.

GoIT Remoto

Maestro de programación

Enero 2023-Junio 2024

- Enseñar, ayudar a comprender y mostrar las mejores prácticas al momento de realizar desarrollo de software.
- Me desempeñé como maestro fullstack ayudando a comprender el stack MERN, y patrones de diseño de software, así como elementos basicos HTML, CSS, JAVASCRIPT, SASS, la arquitectura BEM y funcionalidad básica de herramientas como Figma, y optimizadores de archivos estáticos.

Impact Mobile

Desarrollador Web

Honduras, Francisco Morazan

Octubre 2021-Abril 2022

• Crear soluciones digitales personalizadas para el sector del comercio electrónico y el entretenimiento, desde el desarrollo de plataformas hasta la atención post-venta, resolución de incidentes, modificaciones y soporte continuo.

EDUCACIÓN

Ingeniería de Informática

UNIVERSIDAD NACIONAL AUTÓNOMA DE HONDURAS (UNAH)

Honduras, Francisco Morazan

2021

SKILLS

• Bootstrap HTML CSS • React • Javascript • Redux/Zustand/Jotai • Typescript • Angular • VueJS Python • Django • Docker Java • Vite Springboot • Micro Frontend UI5 • NodeJS/ExpressJS SASS • Git/Github • TailwindCSS • ShadCN SQL/NoSQL • Docker

CERTIFICADOS

MongoDB: Aprende desde cero a experto	Julio-2024
Java University - From Zero to Expert	Junio-2024
Containerize SpringBoot Node Express Apps	Junio-2024
React Native: Native Applications for iOS and Android	Mayo-2024
React Pro: Take your bases to the next level	Mayo-2023
TypeScript:The complete guide	Mayo-2022
EFSET Certificate - English C1	Mayo-2022
Python University with Django Frameworks, Flask and much more!	Marzo-2022
React from Zero to Expert	Septiembre-2021
Angular from Zero to Expert	Mayo0-2021
Visual Studio Code: Improve your coding speed	Marzo-2021
Javascript ES9, HTML,CSS, NodeJS	Febrero-2021
DJANGO Practical Course	Diciembre-2020
Learn CSS to style your web pages	Agosto-2020